【裁判字號】    97,易,8
【裁判日期】    970104
【裁判案由】    傷害
【裁判全文】
臺灣臺東地方法院刑事判決                 97年度易字第8號
公  訴  人  臺灣臺東地方法院檢察署檢察官
被      告  乙○○
            甲○○
上列被告等因傷害案件，經檢察官聲請簡易判決處刑（96年度偵
字第2491號），本院臺東簡易庭認為不宜逕以簡易判決處刑（96
年度東簡字第 463號），簽移本院改依通常程序審理，判決如下
：
    主  文
本件公訴不受理。
    理  由
一、聲請簡易判決處刑意旨略以：被告乙○○、甲○○ 2人為鄰
    居關係，平日相處不睦，於民國96年10月25日18時10分許，
    在臺東縣臺東市○○路 ○段561號與563號騎樓之間，被告乙
    ○○與被告甲○○之母因掃把、畚箕放置位置再次發生爭執
    ，被告乙○○一時氣憤將被告甲○○家所有之腳踏車 1台踢
    倒在地，被告甲○○見狀亦生不滿，上前詢問被告乙○○，
    雙方爆發衝突，均基於傷害之犯意，互搶畚箕、掃把，在過
    程中相互拉扯，致被告乙○○受有右臉部皮膚擦傷、右腕部
    、左腕部多處瘀傷、左大腿部挫傷（無明顯傷痕）之傷害；
    被告甲○○亦受有臉擦傷（長度 9公分）、前胸臂擦傷、左
    上臂挫傷、頭部外傷之傷害，因認被告 2人所為均涉犯刑法
    第277條第1項之傷害罪嫌等語。
二、按第一審法院得因檢察官之聲請，不經通常審理程序，逕以
    簡易判決處刑者，所科之刑以宣告緩刑、得易科罰金之有期
    徒刑及拘役或罰金為限，此觀諸刑事訴訟法第449條第3項之
    規定自明。被告所犯之罪不合於該條所定得以簡易判決處刑
    時，依同法第 452條、第451條之1第4項但書第3款之規定，
    應適用通常程序審判之。本件聲請人即公訴人臺灣臺東地方
    法院檢察署檢察官認被告乙○○、甲○○ 2人均涉犯傷害罪
    嫌，而聲請逕以簡易判決處刑，但告訴人即被告 2人於本院
    審理中皆同意撤回告訴，亦即本案應為不受理之判決（詳如
    後述），依首開規定，顯無逕以簡易判決處刑之餘地，自應
    適用通常程序進行審判。其次，依刑事訴訟法第451條第1項
    、第 3項之規定，檢察官聲請以簡易判決處刑者，其聲請與
    起訴有同一之效力。本件如上所述，既認應適用通常程序審
    判，則參照上開刑事訴訟法第 451條第1項、第3項之規定，
    應認本件業經檢察官提起公訴，合先敘明。
三、復按告訴乃論之罪，告訴人於第一審辯論終結前，得撤回其
    告訴；又告訴經撤回者，應諭知不受理之判決，並得不經言
    詞辯論為之，刑事訴訟法第238條第1項、第303條第3款、第
    307 條分別定有明文。
四、經查，本件被告 2人傷害案件，檢察官聲請簡易判決處刑書
    認被告 2人均係涉犯刑法第277條第1項之傷害罪嫌，依同法
    第287條前段之規定，須告訴乃論。茲告訴人即被告2人同意
    撤回告訴，有刑事撤回告訴狀 2紙、臺東縣臺東市調解委員
    會調解書1份在卷可稽（見本院96年度東簡字第463號刑事簡
    易第一審卷宗第 6至11頁），依照首開說明，爰不經言詞辯
    論，逕為諭知不受理之判決。
據上論斷，應依刑事訴訟法第452條、第303條第3款、第307條，
判決如主文。
中    華    民    國    97    年    1     月    4     日
                  刑事第四庭    審判長法  官  陳弘能
                                      法  官  曾宗欽
                                      法  官  劉正偉
以上正本證明與原本無異。
如不服本判決應於收受本判決後10日內向本院提出上訴書狀；上
訴書狀應敘述具體理由。未敘述上訴理由者，應於上訴期間屆滿
後20日內向本院補提理由書狀（均須按他造當事人之人數附繕本
）。「切勿逕送上級法院」。
告訴人或被害人對於本判決如有不服，請書具不服之理由狀，請
求檢察官上訴者，其上訴期間之計算係以檢察官收受判決正本之
日期為準。
                                      書記官  陳俊德
中    華    民    國    97    年    1     月    7    日


司法院資訊處製作；財團法人民間司法改革基金會備份。
